【裁判字號】    95,交聲,1560
【裁判日期】    951229
【裁判案由】    交管條例聲異
【裁判全文】
臺灣板橋地方法院交通事件裁定        95年度交聲字第1560號
原處分機關  交通部公路總局臺北區監理所
異  議  人
即受處分人  甲○○
上列受處分人因違反道路交通管理處罰條例案件，不服交通部公
路總局臺北區監理所中華民國95年9 月7 日北監營裁字裁40-A00
000000號裁決處分（舉發案號：臺北縣政府警察局95年8 月28日
北市警交大字第A00000000 號），聲明異議，本院裁定如下：
    主  文
異議駁回。
    理  由
一、原處分意旨略以：異議人即受處分人甲○○於民國95年8 月
    25日8 時49分許，駕駛車號661-CX號營業小客車，行經臺北
    市○○路與忠孝西路1 段60號路口，因有「計程車駕駛人未
    向警察機關辦理執業登記領取登記證即行執業」之違規行為
    ，經臺北市政府警察局中正第一分局執勤員警製單當場舉發
    ，嗣經原處分機關查知異議人先前已有多次上開違規，爰依
    道路交通管理處罰條例第36條第2 項規定裁處吊銷駕駛執照
    ，並依同條例第67條第3 項規定（漏引），裁處1 年內禁考
    。
二、異議意旨略以：異議人對於最新法律不太瞭解，以致被吊銷
    駕駛執照，懇請解除駕駛執照之吊銷，以便即日起將計程車
    出售或改變顏色。異議人身體狀況非常良好，時下應該將計
    程車駕駛人之執業年齡延長至70歲等語。
三、按營業小客車駕駛人未向警察機關辦理執業登記，領取執業
    登記證，即行執業者，處新臺幣1,500 元以上3,600 元以下
    罰鍰；營業小客車駕駛人，不依規定辦理執業登記，經依前
    項處罰仍不辦理者，吊銷其駕駛執照，且於1 年內不得考領
    駕駛執照，道路交通管理處罰條例第36條第1 項、第2 項、
    第67條第3 項分別定有明文。
四、經查：本件異議人即受處分人甲○○前已有多次「計程車駕
    駛人未向警察機關辦理執業登記領取登記證即行執業」之違
    規行為，經多次裁處罰鍰，仍未經辦理執業登記，即於95年
    8 月25日8 時49分許，駕駛車號661-CX號營業小客車進行執
    業，為警在臺北市○○路與忠孝西路1 段60號路口查獲，當
    場製單舉發，嗣經原處分機關查知異議人先前已有多次上開
    違規，始依道路交通管理處罰條例第36條第2 項規定，裁處
    吊銷駕駛執照，並依同條例第67條第3 項規定（漏引），裁
    處1 年內禁考等情，此有違規查詢報表、舉發通知單、違反
    道路交通管理事件裁決書等影本各1 件附卷可稽。異議人對
    其未經辦理執業登記，即行駕駛營業小客車，反覆執業，且
    前經多次裁處罰鍰之事實，均未予爭執，其違規事實甚為明
    確。從而，舉發單位執勤員警對異議人製單當場舉發後，原
    處分機關依其職權進行調查結果，認異議人不依規定辦理執
    業登記，先前已依道路交通管理處罰條例第36條第1 項規定
    裁處罰鍰，仍未經辦理執業登記，即行執業，而依同條第2
    項規定，對異議人裁處吊銷駕駛執照，並依同條例第67條第
    3 項規定裁處1 年內不得考領駕駛執照，洵無違法或不當之
    處，應予維持。異議人明知其未向警察機關辦理執業登記，
    仍一再駕駛營業小客車執業，難謂違規情節非屬重大。且關
    於上開違規行為之罰則，法有明文，全體國民均應一律適用
    ，異議人既有違規，其依法接受處罰，乃情理之當然，斷無
    任何不當或不公情事。綜上所述，異議人執持上揭理由，對
    原處分機關所為之裁決處分聲明異議，顯無理由，應予駁回
    。
五、依道路交通管理處罰條例第87條第2 項，道路交通案件處理
    辦法第19條，裁定如主文。
中    華    民    國    95    年    12    月    29    日
                  交通法庭  法  官  朱嘉川
以上正本證明與原本無異。
如不服本裁定應於送達後5 日內向本院提出抗告狀。
                            書記官  陳聖儒
中    華    民    國    96    年    1     月    2     日


司法院資訊處製作；財團法人民間司法改革基金會備份。
